sk-SK: Úroveň ochrany chráničov členkov: Vysoká; Nízka; Stredná; Iná
sv: Skyddsnivå för fotleden: Hög; Lätt; Medium; Annan
hr-HR: Razina zaštite štitnika za gležnjeve: Teška; Laka; Srednja; Ostalo
cs: Úroveň ochrany chráničů kotníků: Vysoká; Nízká; Střední; Jiná
da: Beskyttelsesniveau for ankelbeskyttere: Kraftig; Let; Mellem; Andet
en: Ankle guard protection level: Heavy; Light; Medium; Other
sl-SI: Stopnja zaščite gležnja: Močna; Lahka; Srednja; Drugo
tr: Ayak bileği koruma seviyesi: Yüksek; Hafif; Orta; Diğer
ru: Уровень защиты голеностопа: Высокий; Легкий; Средний; Другое
zh-CN: 护踝防护等级: 重度防护; 轻度防护; 中度防护; 其他
bg-BG: Ниво на защита на глезена: Силно; Леко; Средно; Друго
fr: Niveau de protection de la chevillère: Forte; Légère; Moyenne; Autre
vi: Mức độ bảo vệ của miếng bảo vệ mắt cá chân: Cao; Thấp; Trung bình; Khác
pt-PT: Nível de proteção do suporte de tornozelo: Elevado; Ligeiro; Médio; Outro
pt-BR: Nível de proteção da tornozeleira: Alto; Baixo; Médio; Outro
hu: Bokavédő védelmi szintje: Erős; Könnyű; Közepes; Egyéb
it: Livello di protezione della cavigliera: Pesante; Leggero; Medio; Altro
pl: Poziom ochrony ochraniacza kostki: Mocna; Lekka; Średnia; Inna
zh-TW: 護踝保護等級: 重度; 輕度; 中度; 其他
th: ระดับการป้องกันของสนับข้อเท้า: สูง; ต่ำ; ปานกลาง; อื่นๆ
de: Schutzstufe des Knöchelschutzes: Stark; Leicht; Mittel; Sonstige
nl: Beschermingsniveau enkelbeschermer: Zwaar; Licht; Gemiddeld; Overig
es: Nivel de protección del protector de tobillo: Alta; Ligera; Media; Otro
nb: Beskyttelsesnivå for ankelbeskyttere: Kraftig; Lett; Middels; Annet
el: Επίπεδο προστασίας προστατευτικού αστραγάλου: Ισχυρή; Ελαφριά; Μεσαία; Άλλο
fi: Nilkkasuojan suojaustaso: Raskas; Kevyt; Keskitaso; Muu
ro-RO: Nivel de protecție al protecției pentru glezne: Ridicat; Scăzut; Mediu; Altele
ko: 발목 보호대 보호 수준: 강함; 약함; 중간; 기타
lt-LT: Kulkšnies apsaugos lygis: Stipri; Lengva; Vidutinė; Kita
ja: 足首ガードの保護レベル: ヘビー; ライト; ミディアム; その他